臺灣嘉義地方法院刑事判決
111年度易字第155號
公  訴  人  臺灣嘉義地方檢察署檢察官
被      告  謝國華


上列被告因竊盜案件，經檢察官提起公訴（111年度偵字第263號
），本院判決如下：
    主      文
甲○○犯竊盜罪，處拘役伍拾伍日，如易科罰金，以新臺幣壹仟元
折算壹日。
未扣案犯罪所得價值新臺幣柒佰元之腳踏車壹輛及價值新臺幣參
佰元之粉紅色安全帽壹頂均沒收，於全部或一部不能沒收或不宜
執行沒收時，追徵其價額。    
    事實及理由
一、犯罪事實
    甲○○意圖為自己不法所有，基於竊盜之犯意，於民國110年1
    1月24日上午7時至同時45分之某時許，在嘉義縣梅山鄉梅東
    村社教路與中學路口靠近圓環處，見少年邱○○（93年11月生
    ，真實姓名年級資料詳卷）所有腳踏車1輛(其上附掛粉紅色
    安全帽1頂，下合稱本案腳踏車)未上鎖停放於該處，徒手竊
    取本案腳踏車後旋即牽引離去。
二、程序事項
  ㈠行政機關及司法機關所製作必須公開之文書，除法律特別規
    定之情形外，不得揭露足以識別前項兒童及少年身分之資訊
    。兒童及少年福利與權益保障法第69條第2項定有明文。本
    件告訴人邱○○為少年，依上開規定，本判決關於足以辨識其
    身分之資訊予以隱匿，先予說明。    
　㈡法院認為應科拘役、罰金或應諭知免刑或無罪之案件，被告
    經合法傳喚無正當理由不到庭者，得不待其陳述逕行判決，
    刑事訴訟法第306條定有明文。經查，被告甲○○經合法傳喚
    ，於111年4月19日審理程序中無正當理由不到庭，而本案經
    本院認為被告應處拘役之刑（詳後述），依據前開規定，爰
    不待其陳述，逕為一造辯論判決。
三、證據能力
    刑事訴訟法第159條之5規定，被告以外之人於審判外之陳述
    ，雖不符前4條之規定，而經當事人於審判程序同意作為證
    據，法院審酌該言詞陳述或書面陳述作成時之情況，認為適
    當者，亦得為證據。當事人、代理人或辯護人於法院調查證
    據時，知有第159條第1項不得為證據之情形，而未於言詞辯
    論終結前聲明異議者，視為有前項之同意。本判決以下所引
    用之傳聞證據，檢察官於審判程序中均同意作為證據使用，
    被告迄至本案言詞辯論終結，均未知有傳聞證據之情形而提
    出關於證據能力之聲明異議，本院審酌該等證據作成時之情
    況，並無違法取證之情形，又與本案有關聯性，認為以之作
    為證據應屬適當，均具有證據能力。
四、認定犯罪事實所憑之證據及理由　　
  ㈠訊據被告固坦承於上揭時間坐於嘉義縣梅山鄉梅東村社教路
    與中學路口之圓環處公車站牌處，惟矢口否認有何竊盜犯行
    ，辯稱：監視器影像截圖照片編號3中之人不可能是我等語(
    警卷第1頁至第5頁)。
　㈡告訴人於110年11月24日上午7時許，將其所有之本案腳踏車
    未上鎖即停放於梅山鄉梅東村社教路與中學路口靠近圓環處
    ，嗣於同日下午5時10分許始發現遭人竊取之事實，業據告
    訴人指訴綦詳（警卷第6頁至第8頁），並有被害報告書（警
    卷第9頁）、監視器翻拍照片及蒐證照片（警卷第10頁至第1
    2頁）可佐，上開事實首堪認定為實。
　㈢本院勘驗監視器檔案名稱「IMG_4045」結果略為「一名男子
    ，白髮，身穿黑色外套，內穿橘色上衣，下半身穿著深色牛
    仔褲徒手，背著黑色側背包，牽著一台車頭為深藍色腳踏車
    ，腳踏車上面有掛著一頂粉紅色安全帽，由監視器畫面右上
    方走向監視器畫面下方並走出監視器畫面」；檔案名稱「tm
    p_Z0000000000000000000」結果則為「110年11月24日上午7
    時45分13秒至25秒，一名男子，白髮，身穿黑色外套，內穿
    橘色上衣，下半身穿著深色牛仔褲，著黑色側背包，徒手牽
    著一台腳踏車，由畫面下方走向畫面上方」。
　㈣依上開勘驗結果可知，本案腳踏車失竊過程與告訴人指訴內
    容相符，且竊取本案腳踏車之人係一名身穿黑色外套，內穿
    橘色上衣，下半身穿著深色牛仔褲，著黑色側背包之白髮男
    子，與被告於案發當日晚間7時許，於嘉義縣警察局竹崎分
    局梅山分駐所內為警拍攝之照片(警卷第11頁至第12頁)，其
    中關於白髮、身穿黑色外套，內穿橘色上衣，下半身穿著深
    色牛仔褲之外觀特徵均完全一致，且被告於警詢時自述「自
    昨日(即110年11月23日)至110年11月24日晚間8時43分許，
    均穿著該套衣褲沒有替換過」等語(警卷第3頁)，已足特定
    監視器畫面中之白髮男子確係被告而可排除誤認可能性。
  ㈤綜上所述，被告所辯顯係卸責之詞，不足採信，本件事證明
    確，被告犯行堪以認定，應依法論科。
五、論罪科刑
　㈠核被告所為，係犯刑法第320條第1項之竊盜罪。至起訴意旨
    雖認被告成立累犯等語，惟被告構成累犯之事實及應加重其
    刑之事項，均應由檢察官主張並具體指出證明之方法後，經
    法院踐行調查、辯論程序，方得作為論以累犯及是否加重其
    刑之裁判基礎。而一般附隨在卷宗內之被告前案紀錄表，係
    司法機關相關人員依憑原始資料所輸入之前案紀錄，僅提供
    法官便於瞭解本案與他案是否構成同一性或單一性之關聯、
    被告有無在監在押情狀等情事之用，並非被告前案徒刑執行
    完畢之原始資料或其影本，是檢察官單純空泛提出被告前案
    紀錄表，尚難認已具體指出證明方法而謂盡其實質舉證責任
    (最高法院刑事大法庭110年度台上大字第5660號裁定意旨參
    照)。本件檢察官僅提出被告之前案紀錄表為證，尚難認已
    具體指出證明方法而謂盡實質舉證責任，本院尚無從認定被
    告為累犯。又本件告訴人雖為少年，然無證據證明被告行為
    時知悉本案腳踏車所有人為少年，自無兒童及少年福利與權
    益保障法第112條規定加重其刑之適用，一併敘明。
　㈡爰審酌被告不思正當途徑賺取財物，竟率爾行竊破壞他人對
    財產權之支配，所為誠屬不該，且犯後否認犯行（此乃被告
    基於防禦權之行使而為辯解，本院不得以此作為加重量刑之
    依據，但此與其餘相類似、已坦承全部犯行之案件相較，自
    應在量刑予以充分考量，以符平等原則），惟考量本案竊盜
    犯行竊得物品價值非鉅，及其自陳國中畢業之智識程度，無
    業，居無定所等一切情狀，量處如主文所示之刑，並諭知易
    科罰金之折算標準。
  ㈢未扣案犯罪所得價值新臺幣(下同)700元腳踏車1輛及300元之
    粉紅色安全帽1頂，應依刑法第38條之1第1項、第3項規定宣
    告沒收之，且於全部或一部不能沒收或不宜執行沒收時，追
    徵其價額。
據上論斷，應依刑事訴訟法第299條第1項前段(依刑事判決精簡
原則，僅記載程序法條)，判決如主文。
本案經檢察官陳郁雯提起公訴，檢察官楊麒嘉到庭執行職務。
中　　華　　民　　國　　111 　年　　4　　 月　　29　　日
                  刑事第八庭  法　官  盧伯璋　
以上正本證明與原本無異。
如不服本判決應於收受判決後20日內向本院提出上訴書狀，並應
敘述具體理由；其未敘述上訴理由者，應於上訴期間屆滿後20日
內向本院補提理由書（均須按他造當事人之人數附繕本）「切勿
逕送上級法院」。告訴人或被害人如對於本判決不服者，應具備
理由請求檢察官上訴，其上訴期間之計算係以檢察官收受判決正
本之日期為準。　　　　　　　　　
中　　華　　民　　國　　111 　年　　4 　　月　　29　　日
                              書記官  曹瓊文　
附錄本案論罪科刑法條：
中華民國刑法第320 條
意圖為自己或第三人不法之所有，而竊取他人之動產者，為竊盜
罪，處5 年以下有期徒刑、拘役或50萬元以下罰金。
意圖為自己或第三人不法之利益，而竊佔他人之不動產者，依前
項之規定處斷。